【裁判字號】    95,抗,201
【裁判日期】    950720
【裁判案由】    撤銷假扣押
【裁判全文】
臺灣高等法院臺南分院民事裁定  95年度抗字第201號
抗  告  人  乙○○
相  對  人  甲○○
上列抗告人與相對人間聲請撤銷假扣押事件，對於中華民國95
年6月21日臺灣嘉義地方法院95年度執全聲字第59號第一審裁定
，提起抗告，本院裁定如下：
    主  文
抗告駁回。
抗告訴訟費用由抗告人負擔。
    理  由
一、抗告人於民國（下同）95年5 月26日，具狀聲請撤銷原審94
    年度裁全字第1265號假扣押裁定意旨略以：相對人雖依原審
    94年度聲字第542號裁定，於收受該裁定7日內起訴，並經原
    審以94年度訴字第469 號受理繫屬在案；惟相對人於起訴後
    ，就損害賠償新臺幣（下同）150 萬元部分，已撤回起訴，
    應視為未起訴，是相對人顯已逾上揭裁定所定7 日期間未起
    訴．爰依民事訴訟法第529條第4項規定，聲請撤銷上揭假扣
    押之裁定等語。
二、按本案尚未繫屬者，命假扣押之法院應依債務人之聲請，命
    債權人於一定期間內起訴，債權人不於第一項期間內起訴或
    未遵守前項規定者，債務人得聲請命假扣押之法院撤銷假扣
    押裁定，民事訴訟法第529 條，固定有明文。惟民事訴訟法
    第529 條所定之期間，係裁定期間，非不變期間，故債權人
    雖未於裁定所定之期間內起訴，而於命假扣押之法院為撤銷
    假扣押之裁定前起訴者，法院即不得為撤銷假扣押之裁定，
    最高法院著有65年度臺抗字第392號判決意旨足參。
三、經查相對人係以抗告人涉嫌竊占坐落嘉義市台斗坑466-44地
    號土地，並於其上搭蓋地磚、遮雨烤漆板供個人車庫使用，
    日後負有拆除費用及損害賠償費用等債務，而提出土地登記
    簿謄本、刑事告訴狀各影本為證，並陳明願供擔保以代釋明
    聲請假扣押，經原審以94年度聲字第542 號裁定准許假扣押
    後，相對人已於收受該裁定7 日內，就拆除地上物返還土地
    及損害賠償150萬元部分提起訴訟，經原審以95年度簡字第1
    號損害賠償事件受理在案，嗣於訴訟進行中相對人就損害賠
    償150 萬元部分撤回訴訟，原審簡易庭僅就抗告人應拆除地
    上物，將土地交還相對人及其他共有人全體部分，判決相對
    人勝訴，惟尚未確定等情，既據原審依職權調閱該院94年裁
    全字第1265 號假扣押事件、94年度聲字第542號限期命起訴
    事件、95年度簡字第1 號損害賠償事件等卷宗核閱無訛，並
    為兩造所不爭執，自堪信實。則就相對人聲請假扣押之意旨
    觀之，其既已陳明抗告人負欠其損害賠償之範圍，包括日後
    拆除費用及損害賠償費用，而相對人既已就拆除地上物及返
    還土地部分依限提出訴訟，並由原審簡易庭以95年簡字第 1
    號損害賠償事件受理後，就拆除地上物及交還土地部分判決
    相對人勝訴，顯見相對人已遵期在上揭裁定所定7 日內提起
    本案訴訟無訛，縱其中請求損害賠償150 萬元部分經撤回在
    案，亦不影響相對人已遵期在裁定7 日限期內起訴之事實。
    抗告人徒以相對人於起訴後，就損害賠償150 萬元部分撤回
    起訴，即推認應視為相對人未於7 日期間內起訴，而依民事
    訴訟法第529條第4項規定，聲請撤銷上揭假扣押裁定，洵屬
    無據，不應准許。
四、綜上所述，原審裁定駁回抗告人之聲請，經核認事用法並無
    不合。抗告意旨，猶以原審判決係判命抗告人應拆除占用相
    對人之土地，並非判命日後拆除費用及損害賠償費用應賠償
    相對人，就日後拆除費用及損害賠償費用，相對人既已撤回
    起訴，即應視為相對人自始未起訴請求賠償，而已逾限期起
    訴之7 日期間等由，指摘原裁定不當，求予廢棄改判，為無
    理由，應予駁回。
五、據上論結，應依民事訴訟法第495條之1、第449條第1項、第
    95條、第78條，裁定如主文。
中    華    民    國    95    年    7    月     20    日
                  民事第四庭  審判長法  官  王惠一
                                    法  官  蘇重信
                                    法  官  林永茂
上為正本係照原本作成。
不得再抗告。
中    華    民    國    95    年    7    月     20    日
                                    書記官  謝素嬿
                                                Ｊ


司法院資訊處製作；財團法人民間司法改革基金會備份。
